# 带重大融资销售的完工百分比项目

提问人：huansuper 时间：2022-01-07 17:47:36
陈版主，您好！
本公司为照明工程，目前签订市政照明亮化项目 9000 万合同，工期 450 天，约定合同付款周期如下：第一笔款：在 2021 年 12 月 15 日之前按实际完成工程量金额支 付 20%进度款。 第二笔款：在项目竣工验收后一个月内，付至施工签约合同金 额的 20%。 第三笔款：第二笔款付款后 1 年内，付至施工签约合同金额的 40%。 第四笔款：第二笔款付款后 2 年内，付至施工签约合同金额的 60%（包含 3%的质量保证金，不计利息）。 第五笔款：第二笔款付款后 3 年内，完成工程审计，付至施工 部分审计值的 80%，若未完成审计，付至施工签约合同金额的 70%. 第六笔款：第二笔款付款后 4 年内，付至施工部分审计值的 100%。若工期延迟，付款时间相应延迟。
综上，确认为该合同具有重大融资性质，此类情况试用收入准则在一段时间内确认收入，想问会计如何确认融资金额和费用，是在竣工后开始确认，还是在每次核量就开始分段进行确认？目前截止到 12 月底，进行了第一次核量 2500 万，按照合同约定付款额为该次核量的20%，即 500 万元，预计付款时间在 2022 年 1 月份。希望陈版主解惑，谢谢

回答人：chenyiwei
理论上应当在每次核量就开始分段进行确认，即针对已确认的收入和应收款项（或合同资产）中的融资成分开始计提确认利息收入。如果工期较短，或者工期内的进度难以事先合理估计，也可以在完工后开始确认利息收入，在完工前不计算利息收入。